臺北高等行政法院裁定  
110年度年簡上再字第7號
再 審原 告  臺北市政府教育局
代  表  人  曾燦金              
再 審被 告  中國青年救國團
代  表  人  吳清基              
上列當事人間因公職人員年資併社團專職人員年資計發退離給與
處理條例事件，再審原告對於中華民國109年1月14日本院108年
度年簡上字第2號判決，關於以有行政訴訟法第273條第1項第1款
之事由，提起再審之訴部分，本院裁定如下：
　　主  文
再審之訴駁回。
再審訴訟費用由再審原告負擔。
　　理  由
一、行政訴訟法第276條規定：「(第1項)再審之訴應於三十日之
    不變期間內提起。(第2項)前項期間自判決確定時起算，判
    決於送達前確定者，自送達時起算；其再審之理由發生或知
    悉在後者，均自知悉時起算。」又原確定判決適用法規有無
    錯誤，其事由於判決效力發生之時，即已存在，而當事人 
    於收受判決之送達時，即已知悉，自不生發生在後或知悉在
     後之問題(最高行政法院110年度再字第34號裁定參照)。
二、本件再審被告因不服再審原告以民國107年10月9日北市教人
    字第1076051690號函(下稱原處分)，命再審被告於108年1月
    7日前返還魯澤文所溢領之退離給與新臺幣57,963元(下稱系
    爭款項)，循序提起行政訴訟。經臺灣臺北地方法院(下稱臺
    北地院)108年度簡字第76號行政訴訟判決將訴願決定及原處
    分均撤銷，再審原告應給付再審被告系爭款項，再審被告其
    餘之訴(即請求給付遲延利息部分)則駁回。再審原告不服，
    提起上訴，經本院109年1月14日以108年度年簡上字第2號判
    決(下稱原確定判決)駁回其上訴確定在案。再審原告前以原
    確定判決有行政訴訟法第273條第1項第1款、第14款之再審
    事由，向本院提起再審之訴，其中行政訴訟法第273條第1項
    第1款部分，經本院109年度年簡上再字第2號判決駁回再審
    之訴確定；至行政訴訟法第273條第1項第14款部分，則以10
    9年度年簡上再字第2號裁定移送臺北地院審理。再審原告復
    以原確定判決於其不利部分，有行政訴訟法第273條第1項第
    1款事由，提起本件再審之訴(再審原告另以原確定判決有同
    法第273條第1項第14款事由提起再審之訴部分，由本院以裁
    定移送臺北地院審理)。
三、查再審原告本於行政訴訟法第273條第1項第1款事由對原確
    定判決提起再審之訴，依上說明，應於再審原告收受原確定
    判決之送達時起算30日之不變期間為之，不生發生在後或知
    悉在後之問題。而原確定判決係於109年1月21日送達再審原
    告乙事，有送達證書在卷足據(見原確定判決本院卷第187-1
    91頁)，是再審原告本於行政訴訟法第273條第1項第1款事由
    提起再審之訴之不變期間，應自原確定判決送達之翌日起算
    ，基此提起再審之訴之法定不變期間計至109年2月20日(星
    期四)即已屆滿。再審原告遲於110年10月30日始提起本件再
    審之訴(見本院卷第13頁)，顯已逾期，依上開規定及說明，
    其再審之訴自非合法，應予駁回。又為確保法律適用一致及
    促進法律續造之作用，最高行政法院設大法庭，裁判法律爭
    議，大法庭的裁判事項以法律爭議為限所代表的是最高行政
    法院統一的法律見解，當認應自裁定之日起有其拘束力，並
    因大法庭之裁定係就提交事件的法律爭議所為之中間裁定，
    對提案庭提交之事件有拘束力，即提交之事件應以大法庭所
    採的法律見解為基礎，進行本案終局裁判。惟在大法庭作成
    裁定統一法律見解前即已確定之裁判，縱與大法庭表示的法
    律見解不同，除有其他適用法規顯有錯誤之情形外，為維持
    法律秩序之安定，應不受影響，當事人除不得援引該裁定執
    為確定判決適用法規顯有錯誤之再審理由，關於其再審不變
    期間之起算，亦不受該大法庭裁定之影響。本件再審原告於
    109年1月21日收受原確定判決後之110年10月30日，執最高
    行政法院110年10月1日110年度大字第1號裁定之法律見解，
    主張原確定判決有行政訴訟法第273條第1項第1款適用法規
    顯有錯誤之再審事由，然本件並非最高行政法院110年度大
    字第1號裁定之提交事件，且該大法庭裁定時間在原確定判
    決確定之後，依前揭說明，自不足執以據為再審理由知悉在
    後之論據，併予指明。　
四、結論，本件再審之訴為不合法。依行政訴訟法第278條第1項
    、第104條，民事訴訟法第95條、第78條，裁定如主文。
中　　華　　民　　國　　111 　年　　10　　月　　24　　日
                    臺北高等行政法院第四庭
                              審判長法  官  蘇嫊娟
                                    法  官  魏式瑜
                                    法  官  劉正偉
上為正本係照原本作成。
不得抗告。
中　　華　　民　　國　　111 　年　　10　　月　　24　　日
                                    書記官　鄭聚恩